【裁判字號】    99,訴緝,61
【裁判日期】    991115
【裁判案由】    違反毒品危害防制條例
【裁判全文】
臺灣屏東地方法院刑事判決              99年度訴緝字第61號
公  訴  人  臺灣屏東地方法院檢察署檢察官
被      告  甲○○
上列被告因違反毒品危害防制條例案件，經檢察官提起公訴（98
年度毒偵字第871 號、98年度毒偵字第1260號），茲因被告就被
訴事實為有罪之陳述，經告知簡式審判程序意旨，並聽取公訴人
及被告之意見後，本院合議庭裁定由受命法官獨任依簡式審判程
序審理，判決如下：
    主  文
甲○○施用第一級毒品，處有期徒刑柒月；又施用第一級毒品，
處有期徒刑柒月，扣案之第一級毒品海洛因壹包及其外包裝壹個
（含袋毛重零點貳玖公克，檢驗前淨重零點零陸捌公克、檢驗後
淨重零點零伍柒公克）均沒收銷燬，注射針筒貳支沒收。應執行
有期徒刑壹年，扣案之第一級毒品海洛因壹包及其外包裝壹個（
含袋毛重零點貳玖公克，檢驗前淨重零點零陸捌公克、檢驗後淨
重零點零伍柒公克）均沒收銷燬，注射針筒貳支沒收。
    事  實
一、甲○○於民國96年間因施用毒品案件，經本院以96年度毒聲
    字第366 號裁定送勒戒處所施以觀察、勒戒後，因認有繼續
    施用毒品傾向，復以96年度毒聲字第570 號裁定令入戒治處
    所施以強制戒治，於97年10月16日停止強制戒治出所，並經
    臺灣屏東地方法院檢察署檢察官以97年度戒毒偵字第145 號
    為不起訴處分確定。
二、詎其經前開觀察、勒戒、強制戒治執行完畢後5 年內，猶不
    知悔改，明知海洛因業經公告列為毒品危害防制條例第2 條
    第2 項第1 款之第一級毒品，不得非法持有、施用，復基於
    施用第一級毒品之犯意，分別為下列犯行：（一）於98年4
    月27日19時許，在屏東縣潮州鎮某處大水溝旁，以將第一級
    毒品海洛因倒入注射針筒內加水稀釋後，再以注射針筒注射
    手臂靜脈之方式，施用第一級毒品海洛因1 次，嗣於98年5
    月1 日17時許，在屏東縣萬丹鄉○○村○○路○ 段322 號「
    春天汽車旅館」旁，因形跡可疑為警攔檢查獲，經警徵得其
    同意採尿送驗，結果呈嗎啡即海洛因經人體水解代謝產物陽
    性反應，而查知上情；（二）於98年5 月12日15時許，在屏
    東縣萬丹鄉○○村○○街旁，以將第一級毒品海洛因倒入注
    射針筒內加水稀釋後，再以注射針筒注射手臂靜脈之方式，
    施用第一級毒品海洛因1 次。嗣於98年5 月15日16時40分許
    ，在屏東縣萬丹鄉○○村○○街110 巷1 號前，因行跡可疑
    為警攔檢查獲其與翁耀宗（另案判刑確定）共同購買之海洛
    因1 包（含袋毛重0.29公克，檢驗前淨重0.068 公克、檢驗
    後淨重0.057 公克）、未曾使用過之注射針筒2 支，經警徵
    得其同意採尿送驗，結果呈嗎啡即海洛因經人體水解代謝產
    物陽性反應，而查知上情。
三、案經屏東縣政府警察局屏東分局報告臺灣屏東地方法院檢察
    署檢察官偵查起訴。
    理  由
一、本案被告甲○○所犯違反毒品危害防制條例罪，並非法定刑
    為死刑、無期徒刑或最輕本刑3 年以上有期徒刑之罪，亦非
    高等法院管轄第一審之案件，而被告於本院準備程序中就被
    訴事實為有罪之陳述，本院合議庭乃裁定由受命法官獨任進
    行簡式審判程序。又簡式審判程序之證據調查，不受刑事訴
    訟法第159 條第1 項、第161 條之2 、第161 條之3 、第16
    3 條之1 及第164 條至第170 條規定之限制，刑事訴訟法第
    273 條之2 亦定有明文，故本件審理依該規定，亦排除嚴格
    證據調查，併予敘明。
二、上開犯罪事實，業據被告甲○○於本院審理中供承不諱（見
    本院卷第44、45頁），復有扣押筆錄及扣押物品目錄表各1
    份、現場照片暨手臂露有注射痕跡照片10張附卷可稽，及扣
    案之海洛因1 包、注射針筒2 支可資佐證。而被告上開2 次
    施用毒品後為警查獲後所採取之尿液分別經採樣送驗，以酵
    素免疫分析法檢驗及氣相層析質譜儀法確認檢驗結果，嗎啡
    （毒品海洛因之代謝物）均呈陽性反應，有屏東縣政府警察
    局屏東分局毒品案件尿液採證編號姓名對照表、尿液初步檢
    驗報告表及臺灣檢驗科技股份有限公司濫用藥物檢驗報告各
    2份附卷足稽，至上開扣案之白色粉末1 包（含袋毛重0.29
    公克，檢驗前淨重0.068 公克、檢驗後淨重0.057 公克），
    經以化學呈色法及氣相層析質譜儀檢驗後，檢出第一級毒品
    海洛因成分，有高雄市立凱旋醫院98年6 月6 日出具之高市
    凱醫驗字第10170 號濫用藥物成品鑑驗鑑定書1 紙在卷足稽
    ，堪認被告前揭自白確與客觀事實相符，堪予採認。又被告
    於民國96年間因施用毒品案件，經本院以96年度毒聲字第36
    6 號裁定送勒戒處所施以觀察、勒戒後，因認有繼續施用毒
    品傾向，復以96年度毒聲字第570 號裁定令入戒治處所施以
    強制戒治，於97年10月16日停止強制戒治出所，並經臺灣屏
    東地方法院檢察署檢察官以97年度戒毒偵字第145 號為不起
    訴處分確定，有臺灣屏東地方法院檢察署刑案資料查註記錄
    表及臺灣高等法院被告全國前案紀錄表各1 份在卷可按，是
    被告於前開觀察、勒戒、強制戒治執行完畢釋放後5 年內，
    再犯上開施用毒品案件，均應予依法論科。
三、按海洛因係屬毒品危害防制條例第2 條第2 項第1 款規定之
    第一級毒品，不得持有及施用，核被告甲○○所為，均係犯
    同條例第10條第1 項之施用第一級毒品罪。被告上開施用海
    洛因前後之持有第一級毒品海洛因之低度行為，為其施用之
    高度行為所吸收，均不另論罪。被告所犯上開2 罪，犯意各
    別，應予分論併罰。爰審酌被告前已因施用毒品犯行經觀察
    、勒戒、強制戒治，竟仍故態復萌，復行施用毒品不輟，無
    視於毒品對於自身健康之戕害及國家對於杜絕毒品犯罪之禁
    令，足認其戒絕施用毒品之意志不堅，非予以適當刑罰不足
    以禁絕；惟衡酌被告教育程度僅國中畢業，且施用毒品係屬
    自戕行為，其犯罪手段尚屬平和，亦未因此而危害他人，所
    生損害尚非鉅大，而被告犯後於警詢、偵訊及本院審理時均
    坦承犯行，尚見悔意之犯罪後態度，暨施用毒品者均有相當
    程度之成癮性及心理依賴，其犯罪心態與一般刑事犯罪之本
    質並不相同，應側重適當之醫學治療及心理矯治為宜等一切
    情狀，分別量處如主文所示之刑，並定其應執行之刑，以資
    懲儆。至事實欄一（一）未扣案而供被告施用海洛因犯罪使
    用之注射針筒，除據被告甲○○供稱於查獲前已經丟棄而滅
    失，依現有卷證復不能證明其尚存在，爰不另為沒收之諭知
    ，附此敘明。又事實欄一（二）所示扣案之海洛因1 包（含
    袋毛重0.29公克，檢驗前淨重0.068 公克、檢驗後淨重0.05
    7 公克），應依毒品危害防制條例第18條第1 項前段諭知沒
    收銷燬，其外包裝袋1 個因殘留微量毒品海洛因，經以臺灣
    尖端先進生技醫藥股份有限公司製造之毒品簡易快速篩檢試
    劑初步檢驗，結果亦呈嗎啡、海洛因陽性反應，足認有第一
    級毒品殘留，上開外包裝袋既殘留有微量毒品海洛因且客觀
    上難以析離，爰依同規定沒收銷燬之；事實欄一（二）所示
    扣案之注射針筒2 支，雖被告與翁耀宗所共有，然被告亦為
    所有人之一，且係供其2 人預備注射毒品用，業據被告供承
    在卷，爰依刑法第38條第1項第2款、第3項之規定沒收之。
據上論斷，應依刑事訴訟法第273 條之1 第1 項、第299 條第1
項前段，毒品危害防制條例第10條第1 項、第18條第1 項前段，
刑法第11條、第38條第1 項第2 款、第51條第5 款、第9 款，判
決如主文。
本案經檢察官許英輝到庭執行職務。
中    華    民    國    99    年    11    月    15    日
                  刑事第三庭    法  官  陳茂亭
以上正本證明與原本無異。
如不服本判決應於收受判決後10日內向本院提出上訴書狀，並應
敘述具體理由；其未敘述上訴理由者，應於上訴期間屆滿後20日
內向本院補提理由書（均須按他造當事人之人數附繕本）「切勿
逕送上級法院」。
中    華    民    國    99    年    11    月    15    日
                                書記官  黃佳惠
附錄本案論罪科刑法條：
毒品危害防制條例第10條第1項
施用第一級毒品者，處 6 月以上 5 年以下有期徒刑。

司法院資訊處製作；財團法人民間司法改革基金會備份。
